ACORDAO-COMPLETO-2577279

ACÓRDÃO DE RELAÇÃO

ACÓRDÃO DE RELAÇÃO 1840/2023 ATA 4/2023 - SEGUNDA CÂMARA

Acórdão 1840/2023-TCU-Segunda Câmara
	Trata-se de recurso de reconsideração interposto pelo Sr. Joelson Martins Barrozo contra os termos do Acórdão 8381/2021-TCU-Segunda Câmara, que apreciou embargos de declaração opostos em face de decisão que julgou recurso de reconsideração (Acórdão 6880/2020-TCU-Segunda Câmara) interposto pelo próprio recorrente contra o acórdão condenatório (Acórdão 10347/2017-TCU-Segunda Câmara) .
	considerando que no âmbito deste Tribunal não é admitida a interposição de recurso de mesma espécie contra deliberação que apreciou o primeiro recurso interposto, exceto embargos de declaração, nos termos do art. 278, § 4º, do Regimento Interno/TCU;
     	considerando os pareceres uniformes da Secretaria de Recursos e do Ministério Público junto ao TCU pelo não conhecimento do recurso;
	Os ministros do Tribunal de Contas da União, reunidos em sessão de 2ª Câmara, ACORDAM, por unanimidade, com fundamento nos arts. 32, inciso I e parágrafo único, e 48, parágrafo único, da Lei 8.443/1992; e 285, caput e §2º, do Regimento Interno, em não conhecer do recurso de reconsideração R005 (peça 177) , interposto por Joelson Martins Barrozo, por ser inadequado para combater deliberação que apreciou embargos de declaração opostos em face do primeiro recurso interposto, nos termos do art. 278, § 4º, do Regimento Interno/TCU, devendo o processo prosseguir com as providências necessárias ao cumprimento do acórdão condenatório, de acordo com os pareceres emitidos nos autos.
1. Processo TC-Processo 023.841/2015-0 (RECURSO DE RECONSIDERAÇÃO EM TOMADA DE CONTAS ESPECIAL) 
	1.1. Responsáveis: I B R Construtora Ltda - EPP (06.272.107/0001-75) ; Joelson Martins Barrozo (XXX.710.552-XX) ; José Maria Bessa de Oliveira (XXX.632.802-XX) .
	1.2. Recorrente: Joelson Martins Barrozo (XXX.710.552-XX) .
	1.3. Órgão/Entidade: Prefeitura Municipal de Porto Grande - AP.
	1.4. Relator: Ministro Aroldo Cedraz.
	1.5. Representante do Ministério Público: Procurador Rodrigo Medeiros de Lima.
	1.6. Relator da deliberacao recorrida: Ministro Aroldo Cedraz
	1.7. Unidades Técnicas: Secretaria de Recursos (Serur) ; Unidade de Auditoria Especializada em Tomada de Contas Especial (AudTCE) .
	1.8. Representação legal: Vânia Maria Macedo Fontoura (3.673/OAB-AP) e Ana Diandra Fontoura Moreira (25.911/OAB-PA) , representando Joelson Martins Barrozo; Rebeca Araujo Silva de Mello (2713/OAB-AP) , Lana Michele Salgado Monteiro (3823/OAB-AP) e outros, representando José Maria Bessa de Oliveira. 
	1.9. Determinações/Recomendações/Orientações: não há.

Segunda Câmara

I B R Construtora Ltda - EPP (06.272.107/0001-75); Joelson Martins Barrozo (XXX.710.552-XX); José Maria Bessa de Oliveira (XXX.632.802-XX).

AROLDO CEDRAZ

Ministro Aroldo Cedraz

Vânia Maria Macedo Fontoura (3.673/OAB-AP) e Ana Diandra Fontoura Moreira (25.911/OAB-PA), representando Joelson Martins Barrozo; Rebeca Araujo Silva de Mello (2713/OAB-AP), Lana Michele Salgado Monteiro (3823/OAB-AP) e outros, representando José Maria Bessa de Oliveira.

Procurador Rodrigo Medeiros de Lima.

TOMADA DE CONTAS ESPECIAL (TCE)

Secretaria de Recursos (Serur); Unidade de Auditoria Especializada em Tomada de Contas Especial (AudTCE).